# 分批出售股权最终丧失控制权的母公司单体报表处理

提问人：rainy871127 时间：2022-03-07 19:25:06
刚才帖子没发完。A公司为母公司，刚开始持有B公司40%的股权，B公司为A公司的子公司。次年A公司出售B公司10%的股权，经过判断，此时A公司还是B公司的子公司，过了一个月B公司的其他股东增资后，A公司股权被稀释到19%，此时，A公司不在控制B公司，求教此时A公司单体报表中重塑权益法的处理方法。我的理解是B公司自成立开始到A公司持有B公司30%股权时按照B公司30%的份额计算投资收益，30%至19%时按照19%的份额计算投资收益，请陈版主帮忙答疑解惑~

回答人：chenyiwei
1 、在股权被稀释到19%之前，按30%的比例进行权益法追溯（已被实际处置的10%不再按权益法追溯）；
2 、在因其他股东增资导致被稀释股权比例到19%的时点，根据《企业会计准则第 2 号——长期股权投资（ 2014 年修订）》第十一条的规定，就被投资企业的其他权益变动中应归属本企业的份额确认资本公积（其他资本公积）（从30%到19%）。后续按19%持股比例进行权益法核算。